Inventaris van het archief van het Ministerie van Landbouw, Nijverheid en Handel: Afdeling Nijverheid, 1906-1922
Nationaal Archief, Den Haag
37/4 116-123, 128-129, 132-134
37/5 114-118, 121-123, 124-125, 128-129
37/6 116-118
37/7 - 37/9 139
----
38/1 165
38/2 121-123
38/3 131-133
38/4 134
38/5 165
38/6 131-133
38/7 107, 109
38/8 109, 134
38/9 - 38/11 104-105, 106, 108, 116-134 en stukken ingevoegd in het archief van de Directie van Handel en Nijverheid
----
39/1 128-129
39/2 116-123
39/3 169
39/4 109
39/5 105
39/6 116-123, 131
39/7 119-120
39/8 119-123
39/9 98, 119-123
39/10 121-123, 126-129, 131
39/11 121-134
39/12 121-123, 126-127, 132-134
39/13 121-134
39/14 121-125
39/15 124-125
39/16 124-127, 131
39/17 99, 109, 128-129, 131
39/18 134
39/19 124-125
----
40/1 114-118
40/2 119-120
40/3 121-123
40/4 119-129
40/5 128-129
40/6 132-134, 173
----
41/1 121-125
41/2 165
41/3 165
41/4 109
41/5 165
41/6 165
41/7 165
41/8 126-127, 179-180
41/9 106 en stukken ingevoegd in het archief van de Directie van Handel en Nijverheid
41/10 105, 115
41/11 162
41/12 113-114
41/13 131
41/14 vernietigd
----
42/1 169-170
42/2 170
42/3 172
42/4 173
42/5 173
42/6 173
42/7 169-170, 172
42/8 169-170
42/9 169-171
42/10 169-170
42/11 169
----
43/1 - 43/12 169-173
----
44/1 - 44/3 169-173
44/4 169
44/5 169
44/6 119-120
44/7 170-171
44/8 121-123, 170-171
44/9 173
44/10 169
44/11 165, 169-170
----
45/1 172
45/2 172
45/3 172-173
45/4 105-106
45/5 116-123, 170-171
45/6 121-123, 170
45/7 171
45/8 172
45/9 134, 173
45/10 169
45/11 171-173
45/12 172-173
45/13 173
----
46/1 119-120
46/2 121-125
46/3 175
46/4 97
46/5 107, 121-123, 170-171, 173
46/6 171
46/7 171
46/8 171
46/9 171-172
----
47/1 169
47/2 171-172
47/3 172-173
47/4 172-173
47/5 173
47/6 97, 104, 106-108
47/7 174
47/8 169
47/9 114
47/10 173
47/11 vernietigd; aanwezig in archief Visserij-inspectie
47/12 ingevoegd in archief Visserij-inspectie
----
48/1 106-109
48/2 107
48/3 107
48/4 107-108
48/5 vernietigd
----
49/1 104-105
49/2 105-109
49/3 ingevoegd in archief Afdeling Comptabiliteit
49/4 105, 165
49/5 107-109
49/6 105
49/7 112-118 en stukken ingevoegd in het archief van het Ministerie van Waterstaat, Handel en Nijverheid, Afdeling Handel en Nijverheid I
----
50/1 104, 194
50/2 104-105
50/3 104-105
50/4 104
50/5 106
50/6 106
50/7 106-107
50/8 106-107
50/9 106
50/10 107-109
50/11 108
----
51/1 119-120, 124-127
51/2 119-123, 130-133
51/3 121-123
51/4 131-133
51/5 119-120
51/6 107-108
51/7 180
51/8 109, 111
51/9 116-118
51/10 116-120
51/11 116-120
51/12 116-123
51/13 116-133
51/14 119-120, 124-125
51/15 121-123
51/16 119-120
51/17 119-123, 128-129
51/18 121-123
51/19 119-123
51/20 121-125, 132-134
51/21 128-129
----
52/1 113
52/2 116-127
52/3 126-127, 131
52/4 128-129
52/5 132-133
52/6 132-133
52/7 121-125, 165
52/8 119-120
52/9 119-120
52/10 119-125
52/11 121-131
52/12 124-125
52/13 124-125, 132-134
52/14 126-127
52/15 134
52/16 116-118
52/17 116-118
52/18 116-120
52/19 121-123
52/20 124-125
52/21 128-129
52/22 134
----
53/1 119-125, 128-131
53/2 124-125, 132-133
53/3 116-120, 124-127
53/4 128-129
53/5 131-134
53/6 134
53/7 119-123
53/8 131-134
53/9 124-125, 132-134
53/10 128-131, 134
53/11 121-134
53/12 132-133
53/13 132-134
----
54/1 109
54/2 105-106
54/3 116-118
54/4 121-123
54/5 121-123, 130
54/6 106, 108
54/7 134 en stukken ingevoegd in het archief van de Afdeling Visserijen 1921-1950
54/8 105
54/9 124-125
54/10 107-108
54/11 109, 132-133
----
55/1 116-118
55/2 119-120
55/3 132-134
55/4 119-120
55/5 119-125
55/6 121-123
55/7 128-130, 132-133
55/8 109
55/9 116-120
55/10 121-123
55/11 132-133
55/12 128-130, 134
55/13 126-127
55/14 132-133
55/15 132-133
55/16 119-120
55/17 141
55/18 130-131
----
56/1 - 56/3 112-134, 202 en stukken ingevoegd in het archief van de Afdeling Visserijen 1921-1950
56/4 145
56/5 137
----
57/1 131
57/2 119-125, 130-134
57/3 121-123
57/4 126-130
57/5 106, 108-109, 126-127
57/6 - 57/8 112
57/9 104
57/10 112
57/11 112
57/12 113
57/13 121-125, 128-129
57/14 126-130, 132-133
57/15 131
----
58/1 128-131
58/2 128-130, 132-134
58/3 119-131
58/4 134
58/5 128-129
58/6 116-118, 121-123
58/7 116-119
58/8 119-123
58/9 116-120
58/10 119-123
58/11 124-125
58/12 132-133
58/13 116-118
58/14 124-125
58/15 116-123, 126-127
58/16 119-120
58/17 124-125
58/18 116-118
58/19 116-118
58/20 116-118
58/21 116-118
58/22 116-118
58/23 - 58/24 116-127
58/25 119-120
58/26 132-134
58/27 124-125
58/28 116-118
58/29 128-130
58/30 116-118
58/31 134
58/32 - 58/33 121-125
----
59/1 - 59/2 113-118
59/3 116-118
59/4 116-118
59/5 119-120
59/6 119-123
59/7 121-125
----
60/1 124-130
60/2 124-127
60/3 126-127
60/4 126-127
60/5 128-130
60/6 130-133
60/7 134
----
61/1 115
61/2 114, 116-118
61/3 119-123
61/4 121-123
61/5 121-123
61/6 126-131
61/7 179
61/8 113
61/9 156
61/11 146
----
62/1 149
62/2 - 62/3 147
62/4 152
62/5 146
62/6 146
62/7 146
62/8 148 en stuk ingevoegd in archief van de Staatscommissie voor het Zalmvraagstuk
62/9 105
62/10 153
62/11 121-125
62/12 151
62/13 146
62/14 126-129
62/15 150
62/16 109, 132-134
62/17 151
----
63/1 154
63/2 146
63/3 151
63/4 146
63/5 146
63/6 146
63/7 146
63/8 146
63/9 146 en stukken ingevoegd in het archief van de Afdeling Visserijen 1921-1950
63/10 146
63/11 112-114
----
64/1 151
64/2 98-99
64/3 vernietigd; aanwezig in het archief van de Staatscommissie voor het Zalmvraagstuk
64/4 112, 11-118, 119-120, 126-127, 130, 134, 146, 151
64/5 vernietigd en voor een deel ingevoegd in het archief van de Staatscommissie voor het Zalmvraagstuk
64/6 vernietigd; aanwezig in het archief van de Staatscommissie voor het Zalmvraagstuk
----
65/1 ingevoegd in het archief van de Staatscommissie voor het Zalmvraagstuk
65/2 151
65/3 121-123, 126-127, 132-134
----
66/1 110
66/2 97, 104-105
66/3 195-196, 198-199
66/4 105
66/5 105
66/7 vernietigd
67 140
geen 104, 134, 162, 169
Beschrijving van de series en archiefbestanddelen
- TOEGANGEN OP HET ARCHIEF, A
  - "Agenda's", indicateurs van ingekomen en uitgaande stukken., 1906-1922; 1-61; 61 delen
    - 1906, 1e halfjaar, ingekomen, 1
    - 1906, 1e halfjaar, uitgaand, 2
    - 1906, 2e halfjaar, ingekomen, 3
    - 1906, 2e halfjaar, uitgaand, 4
    - 1907, 1e halfjaar, ingekomen, 5
    - 1907, 2e halfjaar, ingekomen, 6
    - 1907, 7
    - 1908, ingekomen, 8
    - 1908, uitgaand, 9
    - 1909, 1e halfjaar, ingekomen, 10
    - 1909, 2e halfjaar, ingekomen, 11
    - 1909, uitgaand, 12
    - 1910, 1e halfjaar, ingekomen, 13
    - 1910, 2e halfjaar, ingekomen, 14
    - 1910, uitgaand, 15
    - 1911, 1e halfjaar, ingekomen, 16
    - 1911, 2e halfjaar, ingekomen, 17
    - 1911, uitgaand, 18
    - 1912, 1e halfjaar, ingekomen, 19
    - 1912, 1e halfjaar, uitgaand, 20
    - 1912, 2e halfjaar, ingekomen, 21
    - 1912, 2e halfjaar, uitgaand, 22
    - 1913, 1e halfjaar, ingekomen, 23
    - 1913, 1e halfjaar, uitgaand, 24
    - 1913, 2e halfjaar, ingekomen, 25
    - 1913, 2e halfjaar, uitgaand, 26
    - 1914, 1e halfjaar, ingekomen, 27
    - 1914, 1e halfjaar, uitgaand, 28
    - 1914, 2e halfjaar, ingekomen, 29
    - 1914, 2e halfjaar, uitgaand, 30
    - 1915, 1e halfjaar, ingekomen, 31
    - 1915, 1e halfjaar, uitgaand, 32
    - 1915, 2e halfjaar, ingekomen, 33
    - 1915, 2e halfjaar, uitgaand, 34
    - 1916, 1e halfjaar, ingekomen, 35
    - 1916, 1e halfjaar, uitgaand, 36
    - 1916, 2e halfjaar, ingekomen, 37
    - 1916, 2e halfjaar, uitgaand, 38
    - 1917, 1e halfjaar, ingekomen, 39
    - 1917, 1e halfjaar, uitgaand, 40
    - 1917, 2e halfjaar, ingekomen, 41
    - 1917, 2e halfjaar, uitgaand, 42
    - 1918, 1e halfjaar, ingekomen, 43
    - 1918, 1e halfjaar, uitgaand, 44
    - 1918, 2e halfjaar, ingekomen, 45
    - 1918, 2e halfjaar, uitgaand, 46
    - 1919, 1e halfjaar, ingekomen, 47
    - 1919, 1e halfjaar, uitgaand, 48
    - 1919, 2e halfjaar, ingekomen, 49
    - 1919, 2e halfjaar, uitgaand, 50
    - 1920, 1e halfjaar, ingekomen, 51
    - 1920, 1e halfjaar, uitgaand, 52
    - 1920, 2e halfjaar, ingekomen, 53
    - 1920, 2e halfjaar, uitgaand, 54
    - 1921, 1e halfjaar, ingekomen, 55
    - 1921, 1e halfjaar, uitgaand, 56
    - 1921, 2e halfjaar, ingekomen, 57
    - 1921, 2e halfjaar, uitgaand, 58
    - 1922, 1e halfjaar, ingekomen, 59
    - 1922, 1e halfjaar, uitgaand, 60
    - 1922, 2e halfjaar, ingekomen en uitgaand, 61
  - Klappers op namen en trefwoorden., 1906-1922; 62-78; 17 delen
    Tot en met 1909 wordt uitsluitend verwezen naar bladzijdenummers van de index, daarna ook - en hoofdzakelijk- naar exhibitumnummers.
    - 1906, 62
    - 1907, 63
    - 1908, 64
    - 1909, 65
    - 1910, 66
    - 1911, 67
    - 1912, 68
    - 1913, 69
    - 1914, 70
    - 1915, 71
    - 1916, 72
    - 1917, 73
    - 1918, 74
    - 1919, 75
    - 1920, 76
    - 1921, 77
    - 1922, 78
  - Indices, onderwerpsgewijs ingedeelde repertoria, verwijzend naar dossiers, waarin de stukken op exhibitumnummer per jaar opgeborgen zijn., 1906-1922; 79-96; 18 delen
    De index over het tweede halfjaar van 1922 ontbreekt.
    - 1906, 79
    - 1907, 80
    - 1908, 81
    - 1909, 82
    - 1910, 83
    - 1911, 84
    - 1912, 85
    - 1913, 86
    - 1914, 87
    - 1915, 88
    - 1916 I rubrieken Visserijen en Scheepvaart (deel), 89
    - 1916 II rubriek Scheepvaart (deel) en overige, 90
    - 1917, 91
    - 1918, 92
    - 1919, 93
    - 1920, 94
    - 1921, 95
    - 1922, 1e halfjaar, 96
- HET IN RUBRIEKEN ("DOSSIERS") INGEDEELDE ARCHIEF, B
  - HOOFDRUBRIEK ALGEMENE ZAKEN, I
    - Dossier A Algemene zaken
      - 1906, 97; 1 pak
      - 1907-1913, 98; 1 pak
      - 1914-1920, 99; 1 pak
      - 1921-1922, 100; 1 omslag
    - Ongeregistreerde stukken
      - Stukken betreffende de organisatie en het personeel van het departement en de afdeling Nijverheid., 1906-1920; 101; 1 omslag
    - Dossier 114 Inlichtingen
      - 1906-1908, 1914, 1918-1922, 102; 1 omslag
    - Dossier 137 Gestichts-/ gevangenisarbeid
      - 1918, 103; 2 stukken
  - HOOFDRUBRIEK VISSERIJEN, II
    - Dossier V Visserijen algemeen
      - 1907-1908, 104; 1 pak
      - 1909-1912, 105; 1 pak
      - 1913-1914, 106; 1 pak
      - 1915, 107; 1 pak
      - 1916-1917, 108; 1 pak
      - 1918-1920, 109; 1 pak
    - Ongeregistreerde stukken
      - Interne nota naar aanleiding van beweringen van detailhandelaar Saur over de teruglopende en slechte kwaliteit van de in Nederland aangevoerde haring., 1911; 110; 1 stuk
    - Dossier Z Zuivering van afvalwater
      - 1920, 111; 1 stuk
    - Dossier 1 Visserijwetgeving
      - 1906-1907, 112; 1 pak
      - 1908, 113; 1 pak
      - 1909, 114; 1 pak
      - 1910, 115; 1 pak
      - 1911, - exh.nr. 2631, 116; 1 pak
      - 1911, exh.nr. 2695-4416, 117; 1 pak
      - 1911, exh.nr. 4465-7444, 118; 1 pak
      - 1912, - exh.nr. 4237, 119; 1 pak
      - 1912, exh.nr. 4246-7997, 120; 1 pak
      - 1913, - exh.nr. 2973, 121; 1 pak
      - 1913, exh.nr. 3028-4994, 122; 1 pak
      - 1913, exh.nr. 5024-7997, 123; 1 pak
      - 1914, - exh.nr. 3950, 124; 1 pak
      - 1914, exh.nr. 4017-7591, 125; 1 pak
      - 1915, - exh.nr. 4860, 126; 1 pak
      - 1915, exh.nr. 5008-8446, 127; 1 omslag
      - 1916, - exh.nr. 3956, 128; 1 omslag
      - 1916, exh.nr. 4011-10928, 129; 1 pak
      - 1917, 130; 1 pak
      - 1918, 131; 1 pak
      - 1919, - exh.nr. 9076, 132; 1 pak
      - 1919, exh.nr. 9078-11896, 133; 1 omslag
      - 1920, 134; 1 pak
    - Ongeregistreerde stukken
      - Ingekomen notulen van de Commissie voor Enige Uitvoeringsmaatregelen voor de Visserijwet 1908., 1907-1908; 135; 1 omslag
      - Ontwerpen van diverse uitvoeringsvoorschriften van de Visserijwet 1908. Met uitvoeringsvoorschriften van de Wet van 13 juni 1857 S. 87 tot regeling van de Jacht en de Visserij. Gedrukt., 1907-1909; 136; 1 omslag
      - Reglement voor de Hoofdafdeling Zoetwatervisserij van de Nederlandse Heidemaatschappij. Gedrukt., 1908; 137; 1 katern
      - Teksten van het Binnenvisserijreglement (K.B. van 15 april 1911 S. 119) en de wijzigingen daarvan., 1911-1919; 138; 1 katern en 1 stuk
      - Ingekomen notulen van de Zuiderzeevisserijraad., 1911-1920; 139; 1 pak
      - Plakboek van reacties van vissersverenigingen en andere belanghebbenden op het ontwerp-Binnenvisserijreglement van de Commissie voor Enige Uitvoeringsmaatregelen voor de Visserijwet 1908., 1911; 140; 1 deel
      - "Binnenvisserij", publicatie van de Visserij-inspectie waarin de verschillende regelingen voor de binnenvisserij weergegeven zijn met de daarbij behorende illustraties., 1912; 141; 1 deeltje
      - Ingekomen jaarverslagen van het Visserijproefstation., 1912-1920; 142; 9 delen
      - Tekst van het Zuiderzeevisserijreglement (K.B. van 23 april 1915 S. 205), voorzien van aantekeningen., 143; 1 katern
      - Tekst van het Waddenzeevisserijreglement (K.B. van 23 april 1915 S. 206), voorzien van aantekeningen., 144; 1 katern
      - Rapport van de Hoofdafdeling Zoetwatervisserij van de Nederlandse Heide Maatschappij over de uitgifte van viswateren. Gedrukt., 1916; 145; 1 deeltje
    - Dossier 2 Zalmvisserij / op de Rijn
      - 1906-1911, 1914-1920, 146; 1 pak
    - Ongeregistreerde stukken
      - Stukken betreffende de zalmvangst over 1906-1911 en de opgave van de aanvoer van zalm (en elft en steur) aan de markt te Rotterdam-Kralingen in de periode 1874-1910., 1906-1912; 147; 1 omslag
      - Brief van de Riviervissersvereniging over de beperking van de zalm- en elftvisserij op de Nederlandse rivieren door invoering van een verbod op nachtelijke zalmzegenvisserij., 1908; 148; 1 stuk
      - Statistieken over de zalmvisserij en de zalmteelt in de periode 1861-1914., 1915; 149; 1 stuk
      - Rapport van een onafhankelijke commissie over de zalmvisserij op de Nederlandse rivieren., 1918; 150; 1 katern
    - Dossier 3 Zalmteelt
      - 1906-1911, 1913-1920, 151; 1 omslag
    - Ongeregistreerde stukken
      - Overzichten van de proefnemingen met het kweken en uitzetten van zalmpjes in Nederland in de periode 1906-1916. Gedrukt., 1917; 152; 2 stukken
    - Dossier 4 Elft
      - 1911-1912, 153; 1 omslag
    - Dossier 7 Zalmvisserij op de Maas
      - 1906, 1915-1916, 1919-1920, 154; 1 omslag
    - Dossier 8 Visserijverslag
      - 1906-1909, 155; 1 omslag
    - Dossier 9 Wetenschappelijk adviseur in visserijzaken
      - 1906-1911, 1914, 156; 1 omslag
    - Ongeregistreerde stukken
      - "Mededelingen over Visserij", maandblad, uitgegeven door de Wetenschappelijk adviseur in Visserijzaken., 1896, 1903-1917; 157-160; 4 dozen
        - 1896, 1903-1905, 157
        - 1906-1909, 158
        - 1910-1913, 159
        - 1914-1917, 160
    - Dossier 10 College voor de (Zee)Visserijen
      - 1906-1920, 161; 1 pak
    - Dossier 11 Noordzeevisserij
      - 1906-1915, 1920, 162; 1 pak
    - Dossier 12 Noordzeevisserij, kruistochtrapporten
      - 1908-1909, 1911, 1919-1920, 163; 1 omslag
    - Ongeregistreerde stukken
      - Verslagen van de loodsschoener nr. 3, tijdelijk in gebruik als hospitaalschip, belast met het toezicht op de haringvisserij in de Noordzee., 1916; 164; 1 omslag
    - Dossier 13 Zuiderzeevisserij
      - 1906-1912, 165; 1 pak
    - Dossier 14 Lettertekens op vissersvaartuigen
      - 1906-1920, 166; 1 pak
    - Dossier 15 Proviandverkoop op zee
      - 1906-1915, 1919-1920, 167; 1 pak
    - Dossier 16 Zeehonden- en robbenvangst
      - 1906-1920, 168; 1 pak
    - Dossier 17 Schelpdieren
      - 1906-1910, 169; 1 pak
      - 1911-1913, 170; 1 pak
      - 1914-1915, 171; 1 pak
      - 1916-1917, 172; 1 pak
      - 1918-1920, 173; 1 pak
    - Ongeregistreerde stukken
      - "De betekenis van Groot-Brittannië, België en Frankrijk als afzetgebied voor Nederlandse garnalen", rapport van de Visserij-inspectie, uitgegeven als nr. 5 in de serie Verslagen en Mededelingen van de Afdeling Handel van het Departement van Landbouw, Nijverheid en Handel., 1913; 174; 1 katern
      - Rapport van de adjunct-Visserijconsulent Havinga over de leefwijze, ontwikkeling en mogelijke kunstmatige teelt van kreeften in Zeeland., 1918; 175; 1 katern
    - Dossier 117 Bescherming van onderzeese telegraafkabels
      - 1910, 1912-1913, 176; 1 omslag
    - Dossier 130 Onderzoek der zee
      - 1906-1909, 177; 1 pak
      - 1910-1914, 178; 1 pak
      - 1915-1918, 179; 1 pak
      - 1919-1920, 180; 1 pak
    - Ongeregistreerde stukken
      - Verhandelingen van het Rijksinstituut voor het Onderzoek der Zee., 1906-1912; 181; 6 delen
        Over 1910 is geen deel aanwezig/gevormd
      - "Statistiek der Nederlandse Zee- en Kustvisserij voor het jaar 1909, bewerkt door H.C. Redeke", overdruk uit het jaarboek van het Rijksinstituut voor het Onderzoek der Zee voor 1910., 182; 1 katern
      - Rapporten en verhandelingen van het Rijksinstituut voor het Visserij-onderzoek., 1913-1915, 1919-1920; 183; 5 delen
  - HOOFDRUBRIEK ONTPLOFBARE STOFFEN, III
    - Dossier 18 Ontplofbare stoffen
      - 1906-1912, 184; 1 pak
      - 1913-1917, 185; 1 pak
      - 1918-1920, 186; 1 pak
      - 1921-1922, 187; 1 pak
    - Ongeregistreerde stukken
      - Stukken betreffende de vaststelling van het Reglement op het vervoer van ontplofbare stoffen., 1907-1908 en z.d.; 188; 1 omslag
    - Dossier 18a Vervoer van ontplofbare stoffen op de Rijn
      - 1906-1908, 189; 1 omslag
    - Dossier 19 Korps geleiders ontplofbare stoffen
      - 1906-1913, 190; 1 pak
      - 1914-1915, 191; 1 pak
      - 1916-1922, 192; 1 pak
    - Dossier 19a Vergunningen tot vervoer of overlading van ontplofbare stoffen
      - 1906,1910,1919, 193; 1 omslag
  - HOOFDRUBRIEK SCHEEPVAART, IV
    - Dossier S Algemene zaken scheepvaart
      - 1907-1908, 194; 1 pak
      - 1909-1910, 195; 1 pak
      - 1911, 196; 1 omslag
      - 1912, 197; 1 omslag
      - 1913, 198; 1 pak
      - 1914-1915, 199; 1 pak
      - 1916, 200; 1 pak
      - 1917, 201; 1 pak
      - 1918, 202; 1 pak
      - 1919, - exh.nr. 5133, 203; 1 pak
      - 1919, exh.nr. 5147 -, 204; 1 pak
      - 1920, - exh.nr. 3690, 205; 1 omslag
      - 1920, exh.nr. 3723 -, 206; 1 pak
      - 1921, 207; 1 pak
      - 1922, 208; 1 pak
    - Ongeregistreerde stukken
      - Stukken betreffende de voorbereiding en de totstandkoming van de Oorlogszeeongevallenwet 1915., 209; 1 pak
    - Dossier 20 Scheepvaart in Engeland / Verdrag van Londen (veiligheid ter zee)
      - 1908-1914, 210; 1 pak
      - 1915, 211; 1 pak
      - 1916, 1917, 1919-1922, 212; 1 pak
    - Ongeregistreerde stukken
      - Stukken betreffende de conferentie en het verdrag van Londen ter beveiliging van mensenlevens op zee., 1912-1916; 213-215; 3 pakken
        Bevat een enkel stuk uit het archief van de Hoofdinspecteur voor de Scheepvaart.
        - Stukken betreffende de aanleiding tot de conferentie (Titanic-ramp) en de werkzaamheden van de Nederlandse delegatie tijdens de conferentie, 1912-1915., 213
        - Vergaderstukken der conferentie en van de ingestelde subcommissies, 1913-1914, 214
        - Stukken betreffende het verslag van de Nederlandse delegatie, de ratificatie van het verdrag en de Nederlandse wetgeving naar aanleing van het verdrag, 1913-1916, 215
    - Dossier 21 Scheepvaart in het buitenland
      - 1907-1909, 216; 1 pak
      - 1910-1914, 217; 1 pak
      - 1915-1922, 218; 1 pak
    - Dossier 23 Stuurliedenexamens
      - 1907, 1918, 1920, 1922, 219; 1 omslag
    - Dossier 24 Stuurliedenexamens, commissie
      - 1921-1922, 220; 1 omslag
    - Dossier 26 Machinistenexamens
      - 1911-1912, 1915-1916, 1918-1922, 221; 1 omslag
    - Dossier 28 Schipperswet
      - 1906-1909, 1911-1915, 222; 1 pak
      - 1916-1922, 223; 1 pak
    - Ongeregistreerde stukken
      - Stukken betreffende de herziening van de Schipperswet 1907 S. 244, 1907-1920; 224; 1 pak
    - Dossier 29 Stoomvaartlijnen
      - 1907, 1919-1922, 225; 1 pak
    - Dossier 30 Aanvaringen op zee
      - 1906, 1908-1913, 1916, 226; 1 omslag
    - Dossier 31 Visserslichten
      - 1906-1908, 1910-1913, 1915-1916, 227; 1 omslag
    - Dossier 32 Raad van Tucht voor de Koopvaardij/Raad voor de Scheepvaart
      - 1909-1910, 1912, 228; 1 omslag
    - Dossier 33 Raad van Tucht voor de Koopvaardij, personeel/Raad voor de Scheepvaart, personeel
      - 1909, 229; 1 omslag
      - 1910-1915, 1917-1922, 230; 1 pak
    - Dossier 36 Sanitaire maatregelen op schepen
      - 1906-1907, 1909-1911, 231; 1 pak
      - 1912-1922, 232; 1 pak
    - Dossier 37 Schepenwet
      - 1906, - exh.nr. 8420, 233; 1 pak
      - 1906, exh.nr. 9348 -, 234; 1 pak
      - 1907-1908, 235; 1 pak
      - 1909, 236; 1 pak
      - 1910-1911, 237; 1 pak
      - 1912-1913, exh.nr. 3358, 238; 1 pak
      - 1913, exh.nr. 3442 - 1914, 239; 1 pak
      - 1915-1919, 240; 1 pak
      - 1920-1922, 241; 1 pak
    - Dossier 38 Reddingwezen
      - 1906-1910, 242; 1 pak
      - 1912-1914, 1916, 1918-1922, 243; 1 pak
    - Dossier 39 Kustwacht
      - 1906-1907, 1920-1922, 244; 1 pak
    - Dossier 40 Strandvonderij
      - 1906, 1910-1911, 1913-1914, 1917, 1919, 1921, 245; 1 omslag
    - Dossier 41 Algemeen seinboek
      - 1919, 246; 1 omslag
    - Dossier 42 Wet op de zeebrieven
      - 1908-1909, 1911, 1917, 1921, 247; 1 omslag
    - Dossier 43 Wet op de zeebrieven, toepassing
      - 1906-1922, 248; 1 pak
    - Dossier 44 Haventerrein te Vlissingen
      - 1906-1913, exh.nr. 2975, 249; 1 pak
      - 1913, exh.nr. 2978 - 1916, 250; 1 pak
      - 1917-1922, 251; 1 pak
    - Dossier 64 Landverhuizers
      - 1907-1911, 1913-1914, 1916, 1918-1919, 1921-1922, 252; 1 pak
    - Ongeregistreerde stukken
      - Stukken betreffende de herziening van de wetgeving op de landverhuizing., 1908-1919; 253; 1 pak
    - Dossier 65 Landverhuizers, subsidies landverhuizerscommissies
      - 1908, 254; 1 stuk
    - Dossier 111 Afgifte zeebrieven
      - 1914, 1919-1921, 255; 1 omslag
    - Dossier 112 Zeerampen
      - 1909, 1915, 1921, 256; 1 omslag
    - Dossier 115 Schepenlijst
      - 1909, 257; 1 omslag
    - Dossier 121 Aan- en afmonstering van schepelingen
      - 1906-1907, 1911, 258; 1 omslag
    - Dossier 134 Scheepsmeting
      - 1918, 1920-1921, 259; 1 omslag
    - Dossier 136 Binnenschipperij
      - 1906-1907, 1910, 1912-1913, 1915, 1918-1922, 260; 1 omslag
    - Ongeregistreerde stukken
      - Stukken betreffende het al of niet in overeenstemming zijn van een Koninklijk Besluit, waarbij de heffingen ten laste van de binnenscheepvaart geregeld zijn, met art. 174, 2e lid van de Grondwet., 1918-1919; 261; 1 omslag
    - Dossier 150 Rijnvaartzaken
      - 1906-1907, 262; 1 pak
      - 1908-1911, 263; 1 pak
      - 1912-1922, 264; 1 pak
    - Dossier 216 Statistiek van de binnenscheepvaart
      - 1909-1910, 265; 1 pak
  - HOOFDRUBRIEK MIJNWEZEN, V
    - Dossier 71 Mijnwezen, algemene zaken
      - 1906-1907, 266; 1 pak
      - 1908-1909, 267; 1 pak
      - 1910-1911, exh.nr. 4859, 268; 1 pak
      - 1911, exh.nr. 5041 - 1913, exh.nr. 4696, 269; 1 pak
      - 1913, exh.nr. 5321 - 1916, 270; 1 pak
      - 1917-1918, exh.nr. 6400, 271; 1 pak
      - 1918, exh.nr. 6425 - 1920, exh.nr. 783, 272; 1 pak
      - 1920, exh.nr. 1139 - 1921, exh.nr. 2488, 273; 1 pak
      - 1921, exh.nr. 2559 - 1922, 274; 1 omslag
    - Dossier 71 s/a Staatsmijnen, algemene zaken
      - 1906-1907, 275; 1 pak
      - 1908-1909, 276; 1 pak
      - 1910-1912, 277; 1 pak
      - 1913-1916, exh.nr. 3662, 278; 1 pak
      - 1916, exh.nr. 3828 - 1918, 279; 1 pak
      - 1919, 280; 1 pak
      - 1920, 281; 1 pak
      - 1921, 282; 1 pak
      - 1922, 283; 1 pak
    - Ongeregistreerde stukken
      - "De ontwikkeling van het Staatsmijnbedrijf", verhandeling van J.C.F. Bunge. Overdruk uit de Verhandelingen van het Geologisch-Mijnbouwkundig Genootschap voor Nederland en Koloniën, Mijnbouwkundige serie, deel 1., 1912; 284; 1 deel
    - Dossier 71 s/m Staatsmijnen, aanleg van mijnen
      - 1906, 285; 1 pak
      - 1907, 286; 1 pak
      - 1908, - exh.nr. 2996, 287; 1 pak
      - 1908, exh.nr. 2998 -, 288; 1 pak
      - 1909, 289; 1 pak
      - 1910, 290; 1 pak
      - 1911, - exh.nr. 3966, 291; 1 pak
      - 1911, exh.nr. 4081 -, 292; 1 pak
      - 1912, 293; 1 pak
      - 1913, 294; 1 pak